【裁判字號】    89,易,2693
【裁判日期】    900116
【裁判案由】    妨害名譽
【裁判全文】
臺灣臺南地方法院刑事判決                        八十九年度易字第二六九三號
    公  訴  人  臺灣台南地方法院檢察署檢察官
    被      告  甲○○
右列被告因妨害名譽案件，經檢察官提起公訴（八十九年度偵續字第八一號），本院
判決如左：
    主  文
甲○○公然侮辱人，處罰金貳仟元，如易服勞役以參佰元折算壹日。
    事  實
一、甲○○於民國（下同）八十八年十二月二十八日中午十二時四十五分許，在台南
    市○○街一之四號公寓一樓停車場，由乙○○住處屋後窗戶空隙向內窺視，經乙
    ○○發覺而向其詢問，甲○○竟以：「幹你娘老××（台語，指女性生殖器）」
    等三字經，公然侮辱乙○○。
二、案經乙○○訴請台灣台南地方法院檢察署檢察官偵查起訴。
    理  由
一、訊據被告甲○○固不否認有於右揭時地與告訴人乙○○發生言語衝突之事實，惟
    矢口否認有何妨害名譽之犯行，辯稱：當時伊與告訴人發生言語衝突時，在場圍
    觀很多人，雖然有人罵那句三字經，但決不是伊所講的，而告訴人當時站在屋內
    ，隔著玻璃看不到罵他的人，才以為是伊所罵云云，惟查，右揭事實，業據告訴
    人指訴綦詳，並提出現場錄音帶及其譯文乙份附於偵查卷可證，且經本院勘驗該
    錄音帶，亦顯示內容為告訴人與某一特定男子間之對話（均為台語），其中告訴
    人問說：「你是不是在這裡探頭？」，對方就回稱：「你是不是沒有穿褲子？探
    頭探耳，你講什麼瘋話！」，於是告訴人再問：「你是什麼人？」，對方就說：
    「你管我是什麼人！」，嗣後雙方更升高爭執之話語，告訴人並指稱：「你是先
    來這裡探頭探耳的。」突然對方就以很快的語氣罵說：「幹你娘老××：：（後
    面辱罵內容則從錄音帶中聽不清楚）！」，於是告訴人便說：「好，你ㄍㄧㄠ我
    ！」，對方就說：「向你ㄍㄧㄠ！」，此時告訴人就說：「好，你ㄍㄧㄠ我！好
    ！陳太太，你在這裡，我叫你來作證，他ㄍㄧㄠ我。」，於是就有一位女聲回說
    ：「不用動不動就用告的。」等語，有本院八十九年十二月二十一日勘驗筆錄在
    卷可參，而被告除該句罵人之三字經否認係其所為者外，其餘均自承係其與告訴
    人間之對話，並稱：伊所說「向你ㄍㄧㄠ。」這句話的意思是說伊哪有罵他云云
    （亦見前揭筆錄），然綜觀雙方爭執內容及語氣，被告與告訴人言語爭執之際，
    其對話內容已甚不友善，且雙方對話頗為快速，復為雙方持續之言語衝突，又何
    以唯獨該句罵人之三字經不是被告所為，但前後均係被告對答的聲音之理？況且
    ，當告訴人因該罵人話語而向被告指稱：「好，你ㄍㄧㄠ我！」時，被告係以：
    「向你ㄍㄧㄠ！」的肯定語句迅速予以回覆，亦顯非被告所指稱之疑問句，是此
    ，前開辱罵告訴人之三字經，確為被告所說，已足堪認定。乃被告逕以前詞置辯
    ，要屬事後卸責之詞，洵無足取信。末按刑法上所謂「公然」，乃足使不特定人
    或特定多數人得共聞共見之狀態為已足，不以實際上已共聞或共見為必要。本件
    事實發生之地點，係在告訴人與被告住處之公寓停車場，且被告復自承當時現場
    有許多公寓住戶在旁圍觀（見本院前揭筆錄），則上開場所自屬公共場所，並為
    不特定人得出入見聞，堪認被告對於告訴人所為之侮辱行為，係公然所為無疑。
    綜上所述，本件事證已臻明確，被告犯行堪以認定，應予依法論科。
二、核被告甲○○所為，係犯刑法第三百零九條第一項之公然侮辱罪。爰審酌被告與
    告訴人相處不睦、犯罪之動機係因一時情緒所致，惡性尚非重大，併其犯罪之手
    段，對告訴人名譽所生危害之程度、犯罪後未能坦承犯行、態度不佳、且拒與告
    訴人道歉以達成民事和解等一切情狀，量處如主文所示之刑，並諭知易服勞役之
    折算標準，以示懲儆。
據上論斷，應依刑事訴訟法第二百九十九條第一項前段、刑法第三百零九條第一項、
第四十二條第二項，罰金罰鍰提高標準條例第一條前段、第二條，判決如主文。
本案經檢察官林逸梅到庭執行職務。
中      華      民      國    九十      年      一      月     十六     日
                                  臺灣臺南地方法院刑事第四庭
                                          法  官  林彥君
右正本證明與原本無異。
如不服本判決，應於判決送達後十日內，向本院提出上訴狀。
                                          書記官  黃傳鈞
中      華      民      國    九十      年      一      月     十六     日
附錄本案論罪科刑法條全文：
  刑法第三百零九條第一項：公然侮辱人者，處拘役或三百元以下罰金。


司法院資訊處製作；財團法人民間司法改革基金會備份。
